ACORDAO-COMPLETO-2393950

ACÓRDÃO DE RELAÇÃO

ACÓRDÃO DE RELAÇÃO 3512/2020 ATA 9/2020 - SEGUNDA CÂMARA

Acórdão 3512/2020-TCU-Segunda Câmara
            Considerando que se trata de tomada de contas especial constituída por força do Acórdão 2.934/2017 prolatado pela 2ª Câmara do TCU em face do descumprimento do item 9.3 do Acórdão 1.162/2011 proferido pela 2ª Câmara do TCU no sentido de determinar que o TRT da 3ª Região promova a absorção da vantagem prevista no art. 184 da Lei nº 1.711, de 1952, no contracheque da pensionista (Peças 4-6) , apesar de o TCU ter considerado legal o ato de pensão em favor de Terezinha Tarbes de Carvalho,;
	Considerando que, a partir do subsequente monitoramento, a unidade técnica verificou que a determinação proferida pelo item 9.3 do Acórdão 1162/2011-TCU-Segunda Câmara não teria sido cumprida, tendo a Sefip, então, promovido a diligência junto ao TRT da 3ª Região para encaminhar a relação dos valores pagos a maior em favor da pensionista (Terezinha Tarbes de Carvalho) desde a prolação do Acórdão 1162/2011-TCU-Segunda Câmara (Peças 9-10) ;
	Considerando que, em sua resposta, a Secretaria de Controle Interno do TRT da 3ª Região teria encaminhado o Ofício SECOI/19/2018, de 18/10/2018, informando que a situação da pensionista teria sido devidamente corrigida, em maio de 2017, e o débito teria totalizado o valor de R$ 108.692,97  (até o mês anterior ao do ajuste) ;
	Considerando que, posteriormente, por meio do Ofício DG/139/2019, de 14/10/2019, a Diretoria-Geral do TRT da 3ª Região teria informado que o débito resultante da vantagem percebida indevidamente por Terezinha Tarbes de Carvalho teria sido quitado, a partir da compensação entre os direitos inerentes a exercícios anteriores e o débito quantificado nesta tomada de contas especial, resultando, todavia, no débito remanescente sob o valor de aproximadamente R$ 32.000,00 (Peça nº 20) ;
	Considerando que não foi promovida a citação válida e a referida pensionista teria falecido, em 2/3/2019, diante da certidão de óbito acostada à Peça 18 (p. 27) ;
	Considerando que, nos termos da Instrução Normativa TCU nº 71, de 2012, com a redação dada pela Instrução Normativa TCU nº 76, de 23/11/2016, a unidade técnica propôs o arquivamento do presente processo;
	Considerando que, diante dos elementos de convicção até aqui obtidos pelo TCU, restaria adequado o arquivamento do presente feito, nos termos do art. 212 do Regimento Interno do TCU, em face do inegável obstáculo ao pleno exercício da ampla defesa pelos sucessores da pensionista-falecida, ficando, por aí, evidenciada a ausência dos pressupostos de constituição e de desenvolvimento válido e regular do processo;
	Os Ministros do Tribunal de Contas da União, reunidos em Sessão de 2ª Câmara, ACORDAM, por unanimidade, com fundamento nos arts. 143, inciso I, alínea “b”, e 212 do Regimento Interno do TCU, aprovado pela Resolução nº 246, de 2011, em arquivar o presente processo, sem o julgamento do mérito, ante a ausência de pressupostos de constituição e de desenvolvimento válido e regular do feito, em sintonia com os pareceres emitidos nos autos:
1. Processo TC-Processo 010.927/2018-2 (TOMADA DE CONTAS ESPECIAL) 
	1.1. Órgão: Tribunal Regional do Trabalho da 3ª Região – MG
	1.2. Relator: Ministro-Substituto André Luís de Carvalho
	1.3. Representante do Ministério Público: Subprocurador-Geral Lucas Rocha Furtado
	1.4. Unidade Técnica: Secretaria de Fiscalização de Pessoal (Sefip) .
	1.5. Representação legal: não há.
	1.6. Determinações/Recomendações/Orientações: não há.

Segunda Câmara

Tribunal Regional do Trabalho da 3ª Região - MG

ANDRÉ DE CARVALHO

não há.

Subprocurador-Geral Lucas Rocha Furtado

TOMADA DE CONTAS ESPECIAL (TCE)

Secretaria de Fiscalização de Pessoal (Sefip).